臺灣高等法院臺南分院刑事判決　　　100年度交上易字第381號
上　訴　人　臺灣臺南地方法院檢察署檢察官
被　　　告　謝勇龍
上列上訴人因被告業務過失傷害案件，不服臺灣臺南地方法院
100年度交訴字第30號中華民國100年4月29日第一審判決（移送
併辦案號：臺灣臺南地方法院檢察署100年度偵字第4988號），
提起上訴，本院判決如下：
    主  文
原判決撤銷，發回臺灣臺南地方法院。
    理  由
一、本件檢察官移送併辦意旨略以：被告謝勇龍為營業小客車駕
    駛，其於民國99年8月27日上午，駕駛車牌號碼227－F5號營
    業小客車原停靠於臺南市○○區○○路5段外側路邊休息，
    於同日上午7時55分許，其駕駛該車沿臺南市○○區○○路
    由東往西方向行駛，並欲進行迴轉，而行駛至劃設有分向限
    制線（即雙黃實線）之府安路5段與北安路2段交岔口處橋下
    ，本應注意在劃有分向限制線之路段，不得迴車，又依當時
    天候晴朗、日間自然光線、路面乾燥無缺陷、標線清晰、道
    路上未有任何障礙物、視距復屬良好等情形以觀，客觀上亦
    無不能注意之情事，其竟疏於注意在劃設有分向限制線之路
    段不得迴車，貿然於該地點向左迴車。適葉承霖駕駛車牌號
    碼H5C-988號重型機車後載唐膺軒，沿府安路同向自後正常
    行駛至該處。謝勇龍因有前述疏失，以致葉承霖發現該正進
    行迴轉之營業小客車時，業已閃避不及，乃緊急煞車向左閃
    避，但其機車車頭仍撞擊上開小客車左前車頭，葉承霖與唐
    膺軒均向前飛出，並造成葉承霖受有髖閉鎖性脫臼等傷害。
    另唐膺軒頭部外傷併顱骨骨折、硬腦膜上出血、蜘蛛下腔出
    血與嚴重腦水腫及右股骨骨折，經送奇美醫院急救並於加護
    病房治療，於99年9月8日下午1時25分於住家死亡。被告前
    開過失行為侵唐膺軒死亡部分，業經以99年度偵字第15829
    號案件提起公訴，由原審法院以100年度交訴字第30號案件
    審理中，本件係被告業務過失致葉承霖傷害部分，與前揭起
    訴有裁判上一罪之關係，依審判不可分原則，為上開案件起
    訴之效力，爰將本案移請貴院併審。
二、原審判決意旨略以：本件告訴人葉承霖告訴被告謝勇龍業務
    過失傷害案件，檢察官認被告係觸犯刑法第284條第2項前段
    之罪，依同法第287條前段之規定，係告訴乃論之罪。茲因
    被告已與告訴人成立民事調解，經告訴人具狀撤回告訴，有
    刑事撤回告訴狀及本院100年度司南簡調字第305號調解筆錄
    各1份附卷可參，依刑事訴訟法第238條第1項、第303條第3
    款、第307條之規定，爰不經言詞辯論，逕為諭知不受理之
    判決。
三、經查：本件被告於上揭時間、地點，因駕車違規迴轉，致與
    葉承霖駕駛車牌號碼H5C-988號重型機車後載唐膺軒發生撞
    擊，唐膺軒因而頭部外傷併顱骨骨折、硬腦膜上出血、蜘蛛
    下腔出血與嚴重腦水腫及右股骨骨折，經送奇美醫院急救並
    於加護病房治療，於99年9月8日下午1時25分於住家死亡。
    檢察官遂於100年2月8日先行對被告提起公訴，認被告犯刑
    法第276條第2項之業務過失致人於死罪，並於100年3月2日
    繫屬原審法院；嗣檢察官再就被告同一過失行為致葉承霖傷
    害部分，於100年4月8日移送併辦，此有起訴書、併辦意旨
    書、被告前案紀錄表等在卷可憑。
四、本件被告經檢察官起訴以被告前揭過失行為，致唐膺軒死亡
    ，嗣又將被告同一過失行為致另一被害人受傷部分，移送併
    辦，則原審法院如認被告過失致人於死罪部分，如有罪，且
    過失傷害部分，追訴條件已完備，自為檢察官起訴之過失致
   人於死罪效力所及，嗣如過失傷害部分因告訴人撤回告訴，
    亦僅應於判決理由內為不另為不受理之諭知即可，無庸另為
    不受理之判決；若原審法院認過失致死罪部分無罪，則過失
    傷害與起訴之過失致人於死罪部分即無想像競合犯之關係，
    原審亦應將過失傷害部分退回由檢察官另行處置；本件卷內
    查無原審法院就過失致死部分已為判決之資料，原審即對檢
    察官移送併辦部分為不受理之諭知，揆之前揭說明，原判決
    即有違誤，檢察官上訴意旨，執此指摘原判決不當，為有理
    由，自應予撤銷。又本件因原判決諭知不受理係不當而撤銷
    ，爰不經言詞辯論，判決如主文所示。
據上論結，應依刑事訴訟法第369條第一項後段、第364條、第37
2條，判決如主文。
中    華    民    國   100    年    7     月    14    日
                  刑事第五庭    審判長法  官  楊明章
                                      法  官  黃國永
                                      法  官  趙文淵
以上正本證明與原本無異。
不得上訴。
                                      書記官  呂宬樂
中    華    民    國   100    年    7     月    15    日